【裁判字號】    97,交上易,670
【裁判日期】    970630
【裁判案由】    過失傷害
【裁判全文】
臺灣高等法院臺中分院刑事判決       97年度交上易字第670號
上  訴  人
即  被  告  丙  ○
上列上訴人因過失傷害案件，不服臺灣臺中地方法院97年度交易
字第20號中華民國97年2月29日第一審判決（起訴案號：臺灣臺
中地方法院檢察署），提起上訴，本院判決如下：
    主      文
上訴駁回。
    事實及理由
一、本案經本院審理結果，認原審判決認事用法及量刑均無不當
    ，應予維持，除理由補述如後外，援用原審判決書記載之事
    實、證據及理由（如附件）。
二、上訴人即被告丙○上訴意旨略謂：本件交通事故，伊雖有行
    車過失，但伊汽車已出來到雙黃線，係被害人滑行進其車底
    下，原審量刑過重云云。惟查：(一)被告於肇事時係駕駛牌照
    號碼7435-NJ號自用小客貨車沿臺中縣神岡鄉○○路由北往
    南方向行駛，而甲○○則騎乘牌照號碼FP7-310號重型機車
    沿中山路由東向西方向行駛，兩車適於圳岸路與中山路交岔
    路口相會，因均未能及時煞停而肇致本件交通事故。再被告
    行經之路口交通管制燈號為閃爍紅燈，而甲○○方面乃閃爍
    黃燈等情，有卷附肇事現場照片、路口監視錄影畫面翻拍照
    片、道路交通事故現場圖、道路交通事故調查報告表(一)(二)等
    證據資料可稽。則被告駕車行經閃爍紅燈交岔路口未依規定
    停讓已駛近閃爍黃燈路口之甲○○機車通過，再行前進，顯
    具較大比例之過失，要無疑義。是以原審判決認定被告行車
    過失致使亦有疏忽之甲○○人車倒地，而受有胸部挫傷併左
    側第7肋骨骨折、右肩峰鎖骨關節脫臼、四肢及軀幹多處擦
    傷、腹部鈍傷、左臂燙傷等傷害，而論以刑法第284條第1項
    之過失傷害罪，認事用法，核無違誤。又審酌被告素行尚佳
    、本件交通事故肇事雙方之過失程度、被害人所受傷害之情
    形及被告犯後迄未賠付被害人損害等一切情狀，原審量處被
    告有期徒刑3月，尚屬妥適，並無重入輕出之情形。(二)次查
    ：被告於本件交通事故發生後，在到場處理之員警尚未發覺
    肇事者為何人之前，即當場表明其係肇事者等情，固有臺中
    市○○○道路交通事故肇事人自首情形紀錄表在卷可憑（見
    本院卷第18頁），堪認符合自首之要件。惟按修正後刑法第
    62條前段之規定，對於未發覺之罪自首而受裁判者，並非必
    減輕其刑。衡之本案被告於肇事後，雖坦承其為肇事者，然
    依現場遺留之跡證，被告犯行之事證，已甚明確，其自首對
    於案情之釐清，無甚裨益，且被告犯後多所諉責，迄未賠償
    被害人之損害，核無減輕其刑之必要。從而，本案被告上訴
    為無理由，應予駁回。
據上論斷，應依刑事訴訟法第373條、第368條，判決如主文。
本案經檢察官乙○○到庭執行職務。
中    華    民    國    97    年    6     月    30    日
            刑事第三庭    審判長法  官  王  增  瑜
                                法  官  廖  柏  基
                                法  官  蔡  紹  良
上列正本證明與原本無異。
不得上訴。
                                書記官  許  麗  花
中    華    民    國    97    年    7     月    1     日


司法院資訊處製作；財團法人民間司法改革基金會備份。
